臺灣臺中地方法院刑事判決　99年度簡上字第955號
上　訴　人　林玟瑞
即　被　告
　　　　　　　（現另案在法務部矯正署臺中看守所羈押中）
上列上訴人即被告因詐欺案件，不服本院臺中簡易庭中華民國99
年10月29日所為99年度簡字第803 號第一審刑事簡易判決（聲請
簡易判決處刑書案號：臺灣臺中地方法院檢察署99年度偵字第16
754 、17663 號），提起上訴，本院管轄之第二審合議庭判決如
下：
    主  文
上訴駁回。
    事實及理由
一、本案經本院審理結果，認第一審判決被告犯刑法第30條第1
    項前段、第339 條第1 項幫助詐欺取財罪，累犯，處有期徒
    刑4 月，並諭知如易科罰金以新臺幣（下同）1,000 元折算
    1 日，其認事、用法及量刑均無不當，應予維持，並引用第
    一審判決書記載之犯罪事實、證據及理由（如附件判決書）
    。
二、上訴人即被告林玟瑞不服原判決，於民國99年11月15日提起
    上訴，其上訴理由略稱：伊於原審準備程序中雖自白犯罪，
    惟伊於民國99年3 月16日將帳號及各項資料以6,000 元出售
    與詐欺集團所屬成員後，因擔心觸法而以電話向台中銀行掛
    失，嗣後並遭詐欺集團成員來電恐嚇，足見伊原本有幫助詐
    欺之行為，但後即將帳號掛失，實無幫助詐欺之行為云云。
三、經查，本件犯罪事實，業據被告於偵查中及原審準備程序中
    坦承不諱，並有原審判決書所載之證據可資佐證，足見被告
    自白與事實相符，事證明確。次查，經本院依職權向台中商
    業銀行（下稱台中商銀）函查結果，被告確實於99年4 月2
    日曾以電話向台中商銀客服中心辦理存摺掛失，有台中商銀
    100 年2 月25日中北中字第10003200 067號函附卷可按。惟
    被告於99年3 月16日17時許，在臺中市不詳地點之萊爾富便
    利超商，將其向台中銀行北台中分行申設帳號為0000000000
    00號之帳戶，含存摺、金融卡、密碼及印章，以6000元之代
    價，售予詐騙集團所屬姓名年籍均不詳之成年男子後，該詐
    騙集團成員於99年4 月2 日20時許，分別撥打電話予被害人
    彭瑋婷、王文宏，佯稱分期付款購物之設定錯誤，須至自動
    提款機解除設定，致被害人彭瑋婷、王文宏陷於錯誤，而於
    同日20時11分許及20時許，以自動提款機轉帳匯款13,963元
    、14,234元至被告上開帳戶，並隨即於同日遭詐騙集團領取
    一空，此有原審判決書所載之證據可佐。顯見於被告以電話
    掛失前，詐欺集團之行騙行為已完成，被害人亦已匯款至被
    告上開帳戶，並悉數遭詐騙集團領取一空，被告向台中商銀
    所為掛失，係在詐騙集團詐騙行為得逞並領取詐騙款項後所
    為甚明。次查，現今金融交易極為便捷，轉帳、匯款、提領
    皆可透過臨櫃、語音、網路、自動櫃員機等方式在極短之時
    間內完成，數天之時間已足夠供持有被告帳戶之存摺、金融
    卡之人向被害人施詐術後將金錢匯入並提領贓款，被告於出
    售帳號後雖然確實有掛失帳號，然已相隔半月之久，其出售
    帳號之行為對被害人彭瑋婷、王文宏遭詐騙之結果有其助力
    ，無礙於被告基於幫助詐欺取財之犯意，將其帳戶出售與詐
    騙集團，並持以詐使被害人將金錢匯入之事實，被告掛失其
    帳號之行為，不足以作為有利於被告之認定。
四、綜上，原審就被告犯行予論罪科刑，核無違誤，被告上訴意
    旨，並無理由，應予駁回。
據上論斷，應依刑事訴訟法第455 條之1 第1 項、第3 項、第36
8 條、第373 條，判決如主文。
本案經檢察官葉芳如到庭執行職務。
中    華    民    國  100     年    4     月    8     日
                  刑事第六庭審判長法  官  鍾堯航
                                  法  官  郭德進
                                  法  官  李立傑
以上正本證明與原本無異。
本判決不得上訴。
                                  書記官  陳怡臻
中    華    民    國  100     年    4     月    8     日
附錄本案論罪科刑法條全文：
刑法第339條：
意圖為自己或第三人不法之所有，以詐術使人將本人或第三人之
物交付者，處5 年以下有期徒刑、拘役或科或併科1 千元以下罰
金。
以前項方法得財產上不法之利益或使第三人得之者，亦同。
前二項之未遂犯罰之。